Inventaris van de stukken afkomstig van ambtenaren van het centraal bestuur tijdens de regering van Karel V gedeponeerd ter charterkamer van Holland
Nationaal Archief, Den Haag
- Stukken betreffende bijzondere onderwerpen.
  - Bemoeiingen van het Centraal Bestuur met Utrecht.
    - Bestuur van het Nedersticht na 1528
      - Utrechtse geestelijkheid.
        - Afzonderlijke geestelijken en corporaties.
          - Proost etc. van de Dom, 1531-ca. 1535
            - Brief van George Schenck, vrijheer van Tautenburch, stadhouder van Friesland en Overijsel, aan de landvoogdes over het onrechtmatig toewijzen aan anderen van de aan zijn in het buitenland vertoevende zoon toekomende proosdij van St. Pieter te Utrecht., 13 December 1532; 649; 1 stuk
            - Privilege van Keizer Hendrik, waarbij de Domdeken het recht verkrijgt om twee prebenden in de Dom te vergeven; Afschrift z.j., z.j. (ca. 1535); 650; 1 stuk
            - Request van Domdeken en kapittel van de Domkerk te Utrecht aan de Keizer om placet op een bul van de paus, waarbij de uitbreiding van het aantal koorknapen van twaalf tot zestien goedgekeurd wordt., z.j. (1e helft 16e eeuw); 651; 1 stuk
            - Notitie betreffende de ligging te Ginkel van het veen van de Domproost., z.j. (16e eeuw); 652; 1 stuk
          - Kapittel van St. Pieter, ca. 1532
            - Acte van overgifte door bisschop Otto aan het kapittel van St. Pieter van enige goederen in Maarseveen; Afschrift (ca. 1532)., 14 December 1243; 653; 1 stuk
            - Staat van de opbrengst van landerijen "in de Enge" aan de Vecht., z.j. (ca. 1532); 654; 1 stuk
          - Kapittel van St. Jan, 1533-1537
            - Acten van confirmatie door bisschop David van Bourgondië voor het St. Jans-kapittel van enige oude schenkingen; Afschriften, die waarschijnlijk gediend hebben in een geschil met het Vrouwenklooster., 1 Juli 1464. z.j. (1478?); 655; 1 omslag
            - Stukken betreffende het geschil tussen het kapittel van St. Jan en het Vrouwenklooster buiten Utrecht over de eigendom van venen bij De Vuursche., 1530, 1531 en 1533; 656; 1 omslag
            - Acte van ratificatie door Karel V van een overeenkomst door stadhouder en raden met het kapittel van St. Jan te Utrecht gesloten over de venen van het Vrouwenklooster; Gelijktijdig afschrift met afschrift van de uitgifte van die venen d.d. 1307., 31 Januari 1533; 657; 2 stukken
            - Stukken betreffende de actie van het kapittel van St. Jan tot verdediging van zijn rechten op de venen bij De Vuursche tegen de procureur-generaal., 1536 en 1537; 658; 1 omslag
          - Kanunnik van de Dom, ca. 1535
            - Memorie van beschuldiging en verweer van Liebert van Holten, kanunnik van de Dom te Utrecht, wegens een doodslag op Bernt Uten Eng., z.j. (ca. 1535?); 659; 1 stuk
          - Proost van St. Jan, 1535-1538
            - Stukken betreffende een proces van de procureur-generaal van Utrecht met de proost van St. Jan te Utrecht voor de Grote Raad te Mechelen, over de jurisdictie etc. in de dorpen van Mijdrecht, Wilnis, Achttienhoven., ca. 1536-1538; 660; 1 omslag
            - Brief van het Hof van Utrecht aan de graaf van Hoochstraten over het proces tegen Albert Pigius, proost van St. Jan te Utrecht., 5 October 1537; 661; 1 stuk
            - Brief van het Hof van Utrecht aan de graaf van Hoochstraten over het proces tegen de proost van St. Jan te Utrecht en over de bijdrage van Zeist in het onderhoud van de Hinderdam., 1 December 1537; 662; 1 stuk
            - Brief van het Hof van Utrecht aan de graaf van Hoochstraten over de verkoping van de goederen van de proost van St. Jan en over enige gevangen wederdopers., 1 Januari 1538; 663; 1 stuk
            - Brief van de Grote Raad te Mechelen aan de landvoogdes ten geleide van enige extracten uit de geschriften van de proost van St. Jan te Utrecht., 15 Mei 1538; 664; 1 stuk
            - Stukken betreffende de overeenkomst tussen de Keizer en de proost van St. Jan te Utrecht over de jurisdictie in Mijdrecht, Wilnis, Kudelstaart, Thamen, Sevenhoven en Achttienhoven., 12 Augustus 1538; 665; 1 omslag
            - Stukken, gediend hebbende om afwijzend te beslissen op het verzoek van de proost van St. Jan te Utrecht om vrijgesteld te zijn van alle landlasten (1505-1538)., 1539; 666; 1 omslag
            - Verzoekschrift van Albertus Pigius, proost van St. Jan te Utrecht, aan de landvoogdes om kwijtschelding van een boete., z.j.; 667; 1 stuk
          - Kanunnik van St. Salvator, ca. 1540
            - Request van Johan van Goch, kanunnik van Salvator te Utrecht, aan de Keizer om betaling van rente van enige rentebrieven en van een vicarie in de parochiale kerk te Haarlem, hem door wijlen de graaf van Hoochstraten verleend, als beloning voor zijn diensten als notaris bij de overdracht van de temporaliteit van Utrecht., z.j. (ca. 1540); 668; 1 stuk
      - Utrechtse Ridderschap.
        - Memorie omtrent de vrijstelling van de edelen van de betaling van zekere lasten, overgegeven door de Ridderschap van Utrecht., 17 Februari 1530; 669; 1 stuk
        - Antwoord van de Ridderschap binnen Utrecht op enige artikelen betreffende bestuurs- en financiële zaken door de stadhouder, de graaf van Hoochstraten, overgegeven., 15 October 1533; 670; 1 stuk
      - Utrechtse steden.
        - Utrecht.
          - Bestuur en rechtspraak.
            - Formulier van de belofte door de graaf van Hoochstraten namens de Keizer na de inhuldiging aan de stad Utrecht gedaan; Gelijktijdig afschrift., 21 October 1528; 671; 1 stuk
            - Voorlopige ordonnantie op de regering van Utrecht door de graaf van Hoochstraten, stadhouder van Holland; Authentiek afschrift z.j. (gelijktijdig)., 31 October 1528; 672; 1 stuk
            - Provisionele ordonnantie op het bestuur van de stad Utrecht, gegeven door de graaf van Hoochstraten; Gelijktijdig afschrift., 31 October 1528; 673; 1 stuk
            - Publicatie, waarbij de burgerij van Utrecht gelast wordt om onderling de vrede te bewaren., 7 November 1528; 674; 1 stuk
            - Formulieren van eden voor Utrechtse magistraten., z.j. (1528); 675; 1 stuk
            - Request van Gerrit Knijff aan de luitenant-stadhouder, Johan van Termonde, om herstel in het bezit van zijn huis, dat hem bij de laatste inneming van Utrecht door Goyert van Voerdt ontnomen is., z.j. (ca. 1528); 676; 1 stuk
            - Acte van privilege door Karel V aan de stad Utrecht verleend, houdende het recht, dat voortaan in de stad gelden zal, voornamelijk in criminele zaken; Authentiek gelijktijdig afschrift., 31 Maart 1529; 677; 1 stuk
            - Credentiebrief van burgemeesters, gezworenen en raad der stad Utrecht voor hun secretaris Lambertus Conincx, gezonden aan de landvoogdes., 26 October 1529; 678; 1 stuk
            - Memorie betreffende een vonnis van burgemeesters en schepenen van Utrecht inzake Mr. Sebastiaan, chirurgijn, in strijd met de eis van de schout op aandrang van de stadhouder geveld., z.d. (na October 1529); 679; 1 stuk
            - Brief van J. de Termonde uit Utrecht aan de audiëncier Laurens du Blioul over de wedden van enige raadsheren., 14 December 1530; 680; 1 stuk
            - Formulier van eden voor alle personen, tijdelijk of voortdurend verblijvende binnen Utrecht., 1530; 681; 1 stuk
            - Octrooi van Karel V, waarbij aan kooplieden uit Utrecht vergund wordt de Vecht en andere rivieren binnen Holland te bevaren, mits betalende de gewone tollen; Authentiek afschrift z.j., 1 Mei 1517. (ca. 1530); 682; 1 stuk
            - Acte van confirmatie door Guy, bisschop van Utrecht, van de stichting van het H. Geesthuis; Afschrift z.j., 1307. (ca. 1530); 683; 1 stuk
            - Memorie van de klachten van de schout van Utrecht tegen de stadhouder overgegeven., 10 Maart 1531; 684; 1 stuk
            - Memorie betreffende het bewaken van de poorten van Utrecht., 20 Juni 1531; 685; 1 stuk
            - Lijst van kloosters binnen en buiten Utrecht met opgave van hun bijdragen voor de brandweer., 1531; 686; 1 stuk
            - Voorstellen tot en adviezen over het geven van presentiegeld of jaargeld aan schepenen en raden van Utrecht., 10 Juli 1532 en z.j.; 687; 1 omslag
            - Memorie van de zaken van bestuur en rechtspraak, die de stadhouder met het bestuur van Utrecht te behandelen heeft., ca. 1532; 688; 1 stuk
            - Rapport van de visitatie van de vijf kerken, de kloosters en gasthuizen binnen en buiten Utrecht, omtrent de aanwezige brandblusmiddelen en wapens., 14 en 15 September 1536; 689; 1 stuk
            - Correspondentie van het Hof van Utrecht met de landvoogdes en de stadhouder, de graaf van Hoochstraten, over het request van de Staten van Utrecht om opheffing van het verbod tot het houden van paardenmarkten., 1536; 690; 1 omslag
            - Stukken betreffende de regeling van de rechtspraak in de stad Utrecht., 1537-1539; 691; 1 omslag
            - Stukken betreffende een geschil tussen de procureur-generaal en schout, burgemeesters en schepenen van Utrecht over de jurisdictie buiten de stadspoorten., 1539-1540; 692; 1 omslag
            - Toespraak tot de Keizer bij zijn blijde inkomst in Utrecht, gehouden onder aanbieding van een vat wijn uit naam van burgemeesters en schepenen., 16 Augustus 1540; 693; 1 stuk
            - Advies van de Conseil-privé over de confiscatie van de goederen van een te Utrecht veroordeelde heks., z.j. (ca. 1540); 694; 1 stuk
          - Financiën.
            - Ordonnantie van de graaf van Hoochstraten op de verpachting der accijnsen en het beheer der inkomsten van de stad Utrecht, opgemaakt na het sluiten van de rekeningen over 1526-1531. Concept z.j. van de hand van Mr. Vincent Cornelisz., 1526-1531 en z.j.; 695; 1 stuk
            - Acte van openbare verkoop door burgemeesters, schepenen en raden van Utrecht, van een huis van Goyert van Voerde, wegens de schulden, die hij heeft aan de stad; Authentiek gelijktijdig afschrift., 26 Juli 1527; 696; 1 stuk
            - Ordonnantie van stadhouder en raden des Keizers in Utrecht aan de kameraars der stad Utrecht om voortaan van alle uitgaven kwitantie te laten tekenen en hun rekeningen in drievoud op te maken; Authentiek afschrift z.j. (gelijktijdig)., 29 October 1531; 697; 1 stuk
            - Stukken betreffende de accijnsen op wijn en bier in de stad Utrecht., (1528-)1532; 698; 1 omslag
            - Brief van de stadhouder, de graaf van Hoochstraten, aan burgemeesters, schepenen en raad van Utrecht over een aflossing van schulden door het convent van Bethlehem; Afschrift z.j., 20 Januari 1532. (ca. 1540); 699; 1 stuk
            - Memoriën en afschriften van stukken, gediend hebbende tot verbetering van de accijnsheffing binnen Utrecht., z.j. ca. 1515-1545; 700; 1 omslag
          - Staten betreffende de rekeningen.
            - Staten, getrokken uit de kameraarsrekeningen van de stad Utrecht., 1526-1539; 701; 1 omslag
            - Staat van geloste landen, waarvan de opbrengst door de kameraar in zijn rekening verantwoord zal moeten worden., 1535; 702; 1 stuk
            - Staten van de renten en oude schulden ten laste van de kameraarsrekening van Utrecht., z.j. (ca. 1543); 703; 1 omslag
            - Staat uit de rekening van Jan van der Haer van het stuivers- en schildgeld binnen Utrecht over, 1543; 704; 1 stuk
            - Staat van de wedden van burgemeesters en kameraars., z.j. (ca. 1545); 705; 1 stuk
          - Burggraafschap.
            - Acte van opdracht door jonker Johan van Bentheim aan de bisschop van Utrecht van het burggraafschap van Utrecht, op conditie, dat de bisschop er Gijsbrecht Uten Goye mede belenen zal; Authentiek afschrift z.j. van een authentiek afschrift van de heer van Brederode, burggraaf van Utrecht d.d. 25 Juni 1530., 8 Juni 1307. (ca. 1530); 706; 1 stuk
            - Verslag van een verhoor van enige oude burgers te Utrecht om te onderzoeken welke jurisdictie de heer van Brederode als burggraaf van Utrecht toekomt., 4 Maart 1537; 707; 1 stuk
          - Vreeburg.
            - Brief van Johan van Hatstein, meester van de orde van St. Jan in Duitsland, aan de landvoogdes over het afbreken van de commanderie te Utrecht ten behoeve van de bouw van het Vreeburg., 17 April 1529; 708; 1 stuk
            - Stukken betreffende onderhandelingen over schadevergoeding wegens gebouwen van de balije van St. Catharina der orde van St. Jan ten behoeve van de bouw van het Vreeburg., April 1529; 709; 1 omslag
            - Concept van een schadeloosstelling voor de balije Utrecht van de orde van St. Jan wegens de ten behoeve van het Vreeburg afgebroken huizen., z.j. (April 1529); 710; 1 stuk
            - Opgave van de werklieden, werkzaam bij de bouw van het Vreeburg; Met staatje van de hoogte van muren en wallen e.d., 8 Augustus 1529. z.j.; 711; 1 omslag
            - Brief van de audiëncier Laurens du Blioul aan de graaf van Hoochstraten over de bouw van het Vreeburg., 12 Augustus 1529; 712; 1 stuk
            - Rapport van de audiëncier Laurens du Blioul aan de landvoogdes betreffende de bouw van het Vreeburg ingevolge opdracht van 12 Augustus 1529. Gelijktijdig afschrift., 713; 1 stuk
            - Stukken betreffende de schadevergoedingen aan de Carmelieten te Utrecht., 1529; 714; 2 stukken
            - Stukken betreffende de schadevergoedingen aan de orde der Carmelieten wegens de afbraak van het convent binnen Utrecht ten behoeve van het Vreeburg., 1529-1530; 715; 2 stuks
            - Staat van de kosten van bouw en onderhoud van het Vreeburg over 1529-1539., 1540; 716; 1 stuk
            - Brief van het Hof van Utrecht aan de landvoogdes over de ontruiming der huizen, die aan de balijer van St. Catharina beloofd zijn als vergoeding van het door dezen afgestane gebouw voor de bouw van het Vreeburg., 15 October 1530; 717; 1 stuk
            - Staten van proviand, aanwezig op het Vreeburg te Utrecht., 1530-1542; 718; 1 omslag
            - Brief van de Rekenkamer in Den Haag aan de landvoogdes ten geleide van een opgave van de kosten, tot heden aan het Vreeburg te Utrecht besteed., 17 September 1540; 719; 1 stuk
            - Staat betreffende het schildgeld door de Staten van Utrecht voor de oorlog tegen Gelre geaccordeerd in het jaar 1543, waarvan het restant gebruikt zal worden voor aankoop van provisie voor het kasteel Vreeburg., z.j. (1543); 720; 1 stuk
          - Vaart van de Lek naar Utrecht.
            - Ordonnantie van de Keizer tot het heffen van een impost op schepen en schuiten, die de Lek passeren, om uit de opbrengst daarvan te betalen de herstelling van de haven, het spui en de hoofden in die rivier nabij Utrecht; Authentiek gelijktijdig afschrift., 6 Februari 1528; 721; 1 stuk
            - Octrooi van Karel V voor de stad Utrecht tot het verkopen en verpanden van zekere landerijen, om van de opbrengst de door de krijgsknechten beschadigde vaart naar de Lek te bekostigen; Authentiek gelijktijdig afschrift., 10 Juni 1529; 722; 1 stuk
            - Ordonnantie op de heffing van een tolrecht op de vaart langs Utrecht tot betaling van de daaraan gemaakte kosten; Minuut., Juni 1529; 723; 1 stuk
            - Stukken betreffende de verkoop van landerijen van de stad Utrecht, om uit de opbrengst daarvan verbeteringen en herstellingen van de vaart van de Lek langs Utrecht te kunnen betalen., 1529; 724; 1 omslag
            - Opdracht van Walraven van Brederode aan de bode van Vianen om het werk in de Lek op zijn grondgebied te doen staken., 21 April 1530; 725; 1 stuk
            - Request van de weduwe van Hendrik Jan Hermansz. aan de graaf van Hoochstraten als stadhouder, om teruggave door de stad Utrecht van de in 1530 door haar man betaalde materialen enz. voor de kribben in de Lek bij de vaert., z.j. (1531?); 726; 1 stuk
            - Memorie betreffende de bijlegging van een geschil tussen Utrecht en de heer van Brederode als heer van Vianen over het leggen van kribben in de Lek, om de haven en de vaart van Utrecht door de stroom diep te houden., 28 November 1533; 727; 1 stuk
            - Stukken betreffende een procedure van de procureur-generaal tegen de heer van Brederode en zijn drost wegens gevangenneming van een burger uit Utrecht in de haven voor de vaart., 1534; 728; 2 stukken
            - Stukken betreffende inbreuk op de rechten des Keizers op de vaart en de haven aan de Lek door de beer van Brederode., 1535 en 1536; 729; 1 omslag
        - Amersfoort.
          - Acte, waarbij de elect van Utrecht het bode-ambt van Amersfoort vergeeft., 26 October 1524; 730; 1 charter
          - Brief van Vincent Cornelisz. mede namens Gerard van Assendelft aan de stadhouder, de graaf van Hoochstraten, betreffende de toestand te Amersfoort., 1528; 731; 1 stuk
          - Formulier van de eed van trouw en hulde van de burgers (van Amersfoort?) aan de bisschop van Utrecht., 6 Juli 1528; 732; 1 stuk
          - Memorie van de artikelen, toegestaan door de graaf van Hoochstraten als stadhouder aan de stad Amersfoort na de overdracht der temporaliteit., 29 October 1528; 733; 1 stuk
          - Acte van aanneming en huldiging door Amersfoort voor Karel V als landsheer., 4 November 1528; 734; 1 charter
          - Ordonnanties op het bestuur van Amersfoort en beloften van de Keizer bij de overgave van de stad., 18 November 1528; 735; 1 omslag
          - Formulier van de eed voor de schout van Amersfoort aan de Keizer., z.j. (ca. 1528); 736; 1 stuk
          - Request van de secretaris van Amersfoort om vergoeding voor zijn werkzaamheden in het bezorgen van stalling en huisvesting voor het gevolg van de Keizer bij de inhuldiging., z.j. (1540); 737; 1 stuk
          - Staat van de inkomsten en uitgaven van de stad Amersfoort volgens de informatie van., 29 Februari 1544; 738; 1 stuk
          - Memorie van de privilegiën aan Amersfoort sinds de overgave verleend., (ca. 1544); 739; 1 stuk
        - Rhenen.
          - Acte van confirmatie door Karel V van de privilegiën der stad Rhenen; Afschrift z.j., 12 Januari 1528. (ca. 1528); 740; 1 stuk
          - Stukken betreffende de regeling van het bestuur en de rechtspraak binnen Rhenen., z.j. (ca. 1528); 741; 1 omslag
          - Staat van inkomsten en uitgaven van de kerk te Rhenen volgens de rekeningen., 1531-1533; 742; 1 omslag
          - Staat uit de rekening der stad Rhenen over, 1534; 743; 1 stuk
          - Acte van deling door Guy, bisschop van Utrecht, van een gemeente tussen Rhenen en Ter Horst; Authentieke copie van een vidimus (ca. 1540)., 1 April 1417; 744; 1 stuk
          - Ordonnantie van de landvoogdes tot het onderhoud van de Rijndijk aan de overzijde van Rhenen; Gelijktijdig uittreksel., 11 Maart 1541; 745; 1 stuk
        - Wijk bij Duurstede.
          - Request van schout, burgemeesters, schepenen en raad van Wijk bij Duurstede aan de graaf van Hoochstraten om handhaving van hun privileges; met marginale apostillen; Gelijktijdig afschrift., z.j. (ca. 1528); 746; 1 stuk
          - Acte van privilege door Gijsbracht van Abcoude, houdende een stadsrecht voor Wijk (bij Duurstede); Authentiek afschrift z.j., 12 Maart 1300. (ca. 1528); 747; 1 stuk
          - Request van burgemeesters, schepenen en raad van Wijk bij Duurstede aan de graaf van Hoochstraten om vrijstelling van de betaling van contributiën., 17 Februari 1529; 748; 1 stuk
          - Brief van Karel V aan de landvoogdes houdende bevestiging van Johannes Drescher in zijn ambt van schout van Wijk bij Duurstede., 5 Augustus 1530; 749; 1 stuk
          - Staat en uittreksel uit de rekening van de kameraar van Wijk bij Duurstede over 1530-1531., z.j.; 750; 1 stuk
          - Staat uit de rekening van Wijk (bij Duurstede) over 1531., 751; 1 stuk
        - Platteland van Utrecht.
          - Acte van commissie door de bisschop van Utrecht op Hans Drescher als schout van Abcoude, Woudenberg, Hoogeland en Leersum; Gelijktijdig afschrift., 9 October 1528; 752; 1 stuk
          - Stukken betreffende de weigering, op bevel van de heer van Brederode, van het gerecht van Ameide om placaten des Keizers te publiceren., 1530; 753; 1 omslag
          - Acte van declaratie door proost, deken en kapittel van St. Marie in Utrecht, dat alleen de bisschop van Utrecht het hooggerecht in Haastrecht heeft; Authentiek afschrift z.j., 24 Juli 1315. (ca. 1530); 754; 1 stuk
          - Acten van commissie voor Frederik Uyttenham en zijn zoon Frederik als maarschalk in het Nedersticht van Utrecht. Authentieke en eenvoudige afschriften (ca. 1530)., 1493, 1511, 1520 en 1529; 755; 1 omslag
          - Request van Dirk van Zuylen, heer van Harmelen en van kerkmeesters aldaar aan Karel V om een raam in een nieuw gebouwde kerk, in handen gesteld van de tresorier Vincent Cornelisz. om rapport., 1 Juli 1532; 756; 1 stuk
          - Request van Gijsbrecht van Nijenrode, maarschalk van Amersfoort en Eemland, aan Karel V om het maarschalkambt te mogen bekleden zonder pacht te betalen en om nog enige andere gunsten., 1535; 757; 1 stuk
          - Request van schout en regenten van Haastrecht aan de graaf van Hoochstraten om een raam van de Keizer in de nieuwgebouwde kerk., z.j. (ca. 1540); 758; 1 stuk
          - Acten van vrijstelling van betaling van de henneptienden door Jacob van Gaasbeek verleend aan de inwoners van Oudhuizen, Abcoude en Vinkeveen; Authentiek en eenvoudig afschrift., 1442 en 1447. ca. 1540; 759; 2 stukken
          - Schepenbrieven van Geertruidenberg betreffende de overdracht van landerijen in het ambacht van de Eem; Afschriften z.j. (en 1540)., 4 en 19 Januari 1416; 760; 1 stuk
        - Utrechtse lenen.
          - Algemeen.
            - Lijst van lenen van Utrecht, die door nalatigheid in het verheffen aan de Keizer terugvallen., 2 September 1532; 761; 1 stuk
            - Acte, waarbij Willem van Gulik, hertog van Gelre, ten overstaan van bisschop Floris, zijn Utrechtse leen de Veluwe aanwijst als lijftocht voor zijn vrouw Catharina van Holland; Authentiek afschrift z.j., 2 Mei 1381. (ca. 1535); 762; 1 stuk
            - Lijstje van tarieven bij het verheffen van Utrechtse lenen., z.j. (ca. 1535); 763; 2 stukken
            - Extracten uit de leenregisters van Holland betreffende de heerlijkheid IJsselstein., z.j. (ca. 1540); 764; 1 omslag
            - Opgave van goederen, die door de heren van Abcoude en Duurstede in leen gegeven zijn aan hun bastaarden en die bij ontbreken van wettige nakomelingen aan de Keizer zullen vervallen., z.j. (ca. 1540); 765; 1 stuk
            - Verklaring van Joost van Dompseler omtrent zijn aanspraken op leengoederen in het kerspel van Doom., z.j. (ca. 1540); 766; 1 stuk
            - Notitie, dat de tienden op De Laer in de parochie van Munsterkerk, in leen gehouden door het kapittel van St. Catharina in Den Briel, leenroerig zijn aan de Keizer als heer van Utrecht., z.j. (1e helft 16de eeuw); 767; 1 stuk
            - Acte van belening door de bisschop van Utrecht van Adriana van Braekel met de heerlijkheden Langerak en Jaarsveld; Afschrift uit een leenregister., 21 Juni 1426. z.j. (1e helft 16e eeuw); 768; 1 stuk
            - Memorie betreffende de belening van Jaarsveld., z.j. (1e helft 16e eeuw); 769; 1 stuk
          - Afkoop van de pandheerlijkheid Montfoort.
            - Stukken betreffende de verpanding van de heerlijkheid van Montfoort; Authentieke en eenvoudige afschriften z.j., 1447-1530. (ca. 1540); 770; 1 omslag
            - Memorie van de lenen, die de heer van Montfoort houdt van de Keizer als heer van Utrecht., z.j. (ca. 1540); 771; 1 stuk
            - Brief van Hendrik van Nassau aan de heer van Montfoort, met vermaning om zijn geschil met Utrecht aan de Keizer voor te leggen; Afschrift z.j., 26 April z.j. (ca. 1540); 772; 1 stuk
            - Acten van Joost van Montfoort, waarbij hij de oude overeenkomsten met Utrecht over de pandheerlijkheid Montfoort bekrachtigt; Authentieke afschriften z.j., 18 Maart 1530. (ca. 1540); 773; 1 omslag